# Lautaro Aramis Aguilar Lopez

Desarrollador Frontend React

(+54) 911 2250 1319 lautaroaramisaguilar@gmail.com Linkedin.com/in/lautaro-aguilar Portfolio

Desarrollador Frontend autodidacta con 1 año y medio de experiencia trabajando para una Software Factory, colaborando con diferentes proyectos. Hábil en la colaboración en equipo, trabajando de forma independiente y utilizando metodologías ágiles, para crear soluciones eficientes.

#### **PROYECTOS & HACKATONES**

#### **SQV Quiz** - 2024

Creé una simple "App web" de preguntas y respuestas para el canal de streaming Olga, sobre su programa "Soñé que Volaba".

Tecnologías utilizadas: HTML, CSS, Javascript, Next.js, GIT.

## Cryptopagos (Ripio Hackathon) - 2023

Con un grupo de desarrolladores que conocí ese fin de semana, creamos una App MVP que permite a turistas hacer pagos y transferencias en Argentina.

- Creé una Landing Page en Figma.
- Prototipé las funcionalidades principales con Figma.
- Armé el proyecto y la estructura principal del Front.

Tecnologías utilizadas: Figma, HTML, SASS, Javascript, Next.js, GIT, Kanban.

#### **EXPERIENCIA**

### Tandu Webs, Desarrollador Frontend - Abr 2023 - Presente

Trabajé en diferentes proyectos aportando mayormente al Frontend, implementando distintas tecnologías. A su vez creé wireframes de mediana densidad en Figma para un cliente.

## Wapupay, Desarrollador Frontend - Abr 2023 - Presente

Desarrollador frontend, responsable de crear y mantener la interfaz de usuario y mejorar la experiencia del usuario en la aplicación.

- Creación de pantallas y componentes reutilizables (Home, Send, Deposit, Movements, Transaction Detail, etc).
- Implementación de librerías de componentes y creación de un theme.
- Desarrollo de una PWA similar a una app nativa, con guía para descarga según navegador.
- Colaboración con el equipo de diseño para implementar nuevos diseños.
- Interacción con el backend para gestionar datos.
- Configuración de contextos globales en el frontend.

Tecnologías utilizadas: Javascript, Next.js, Styled-Components, CSS, Tamagui, GIT, SCRUM, Inglés.

## CyberCloud Networks, Desarrollador Frontend - Dic 2023 - Abr 2023

- Creación de componentes estilizados para diversas pantallas.
- Implementación de librerías de componentes

Tecnologías utilizadas: React, Styled-Component, MaterialUI.

## Eduzontal, Diseñador - Sep 2023 - Nov 2023

Diseñador responsable de la creación de wireframes y prototipos para reflejar ideas del cliente y definir el flujo del usuario.

- Creación de wireframes en Figma para visualizar ideas del cliente.
- Contribución en el prototipado en Figma.
- Explicación del flujo del usuario en reuniones.

Tecnologías utilizadas: Figma.

## **COMPETENCIAS**

- HTML, CSS y Javascript
- React.js, Next.js
- Firebase
- Git
- Wordpress
- Figma
- Inglés B2

## **EDUCACIÓN**

Colegio agropecuario (E.E.S.A. N°1) Tecnicatura en Parques y jardines | Feb 2014 a Dic 2020

Coderhouse Curso intensivo Desarrollo Web - 2021

Coderhouse Curso Javascript - 2021

CodeaRock Curso React - 2022

CodeaRock Curso Firebase - 2022

**DesignSeason** Curso Intensivo (UX/UI, Figma, Fundamentos del diseño) 2022